【裁判字號】    92,上易,1018
【裁判日期】    920624
【裁判案由】    竊盜
【裁判全文】
臺灣高等法院臺中分院刑事判決                  九十二年度上易字第一一八號
    上  訴  人
    即  被  告  己○○
右上訴人因竊盜等案件，不服臺灣南投地方法院九十一年度易字第六九七號中華民國
九十二年三月二十八日第一審判決（起訴案號：臺灣南投地方法院檢察署九十一年度
偵字第一二一六號、第二一六五號），提起上訴，本院判決如左：
    主      文
原判決關於己○○部分撤銷。
己○○連續攜帶兇器，毀越安全設備竊盜，處有期徒刑壹年拾月。扣案之十字起子、
尖頭起子、老虎鉗、鐵鍬各壹支，均沒收。
    事      實
一、己○○曾於民國 (下同 )八十二年間因偽造有價證券案，經臺灣臺中地方法院判
    處有期徒刑三年六月，又於八十四年、八十五年間分別因恐嚇及違反麻醉藥品管
    理條例案件，分別經臺灣南投地方法院及臺灣彰化地方法院各判處有期徒刑八月
    確定，嗣定其應執行刑有期徒刑一年二月。再於八十六年間，因違反麻醉藥品管
    理條例案件，經台灣士林地方法院判處有期徒刑八月確定，上述案件先後接續執
    行（含撤銷假釋付保護管束之殘刑），八十八年九月十八日交付保護管束，保護
    管束執畢日期為九十一年七月三十日（不構成累犯），詎己○○仍不知悔悟，於
    九十一年四月一日下午一時許，明知沈維權（另由檢察官移送原審法院併案審理
    ）在南投縣埔里鎮○○里○○路○段三八三巷二十二號前所交付丁○○所有，於
    九十年十二月二十二日下午六時三十分，在南投縣埔里鎮○○里○○路○段三八
    三巷二十三之一號前遭沈維權竊取之車牌號碼五Ｑ─五六一三號自用小客車一部
    ，係來路不明之贓物，竟仍予收受借用，供己作為行竊時之交通工具使用。
二、己○○收受前開贓車後，即與翁惠蘭（同案被告，經原審判處有期徒刑八月，未
    據上訴而告確定）共同基於意圖為自己不法所有之犯意聯絡，由己○○駕駛該贓
    車搭載翁惠蘭，(一)先於九十一年四月二日下午二時三十分，至辛○○位於南投縣
    埔里鎮○○里○○路六十巷二號住處前，由翁惠蘭負責把風，己○○則攜帶所有
    客觀上可供兇器使用之十字起子一支，侵入上開住宅（未據告訴），竊取辛○○
    所有之鋁門二十四片【約價值新臺幣（下同）十二萬元】得手後，己○○即駕駛
    該贓車搭載翁惠蘭逃離現場。(二)又於九十一年四月四日下午一時許，至乙○○位
    於南投縣埔里鎮○○路一四七號舊埔里國中組合屋旁倉庫前，己○○攜帶所有客
    觀上可供兇器使用之十字起子一支，翁惠蘭則攜帶己○○所有客觀上可供兇器使
    用之尖頭（螺絲）起子、老虎鉗、鐵鍬各一支，共同侵入該倉庫內，竊取乙○○
    所有鋁門窗（條狀）二十一支（約價值一萬一千二百元）得手後，己○○即駕駛
    該贓車搭載翁惠蘭逃離現場。
三、己○○復承前同一竊盜之概括犯意，單獨(一)於九十一年五月十六日下午三時許，
    至南投縣埔里鎮○○○街三八Ｏ號前，見該處住宅窗戶未關妥，乃自窗戶（安全
    設備）翻爬入內，徒手竊取金項鍊及金戒指各一批，得手後，將之轉賣予不知情
    之金益源銀樓，共得款二萬七千元，供己花用。(二)又於九十一年六月四日下午三
    時許，至庚○○位於南投縣埔里鎮○○街一一六巷一號住處，徒手毀壞該處住宅
    鐵窗後，自該鐵窗翻爬入內，徒手竊取庚○○及其妻林麗珍所有象牙印章三顆、
    戒指、手鐲、硬幣等財物得手後，逃離現場。(三)再於九十一年六月七日下午五時
    許，至丙○○位於南投縣埔里鎮○○○路三六三住處後方防火巷內，持不詳姓名
    之人所有客觀上可供兇器使用之鐵撬一支，毀壞該住宅鐵窗後，翻爬入內，竊取
    丙○○及其母甲○○所有之金戒指及金耳環共約六只、洋酒一瓶及五十元硬幣約
    二千元，得手後，逃離現場。(四)復於九十一年六月八日下午三時四十分，至戊○○位於南投縣埔里鎮○○路三十七號住處，持戊○○所有客觀上可供兇器使用之
    鐵撬一支，毀壞該住宅鐵窗後，自該鐵窗翻爬入內，竊取戊○○所有之豬公撲滿
    一個（內有硬幣約三千元），得手後，旋遭戊○○發覺，經戊○○在後追捕而尋
    回該撲滿，己○○則趁隙逃逸。
四、案經南投縣警察局集集分局報請台灣南投地方法院檢察署檢察官偵查起訴。
    理      由
一、右揭收受贓物之犯罪事實，業據被告己○○於原審調查、審理時坦承不諱，核與
    證人即另案被告沈維權於警訊、偵查中供證情節相符，且上開自小客車係丁○○
    所有，於九十年十二月二十二日下午六時三十分，在南投縣埔里鎮○○里○○路
    ○段三八三巷二十三之一號前失竊之事實，業據被害人丁○○於警訊時指述在卷
    ，並有車輛竊盜、車牌失竊資料個別查詢報表─查詢車輛認可資料、贓物認領保
    管單各一紙附卷可稽，上開自小客車自屬贓物無訛，足徵被告己○○此部分自白
    與事實相符。事證明確，被告己○○右揭收受贓物犯行，洵堪認定。
二、被告己○○如何與同案被告翁惠蘭共犯右揭事實欄二、所示之二次加重竊盜之犯
    罪事實，已據被告己○○於原審審理時坦承不諱，核與同案被告翁惠蘭所供情節
    一致，與被害人辛○○、乙○○於警訊時指述情節大致相符，且經證人即被害人
    乙○○員工盧燕武於警訊時證述在卷，並有被害人乙○○出具之贓物認領保管單
    一紙附卷及被告己○○所有之十字起子、尖頭（螺絲）起子、老虎鉗、鐵鍬各一
    支扣案可稽，足徵被告己○○此部分自白與事實相符。事證明確，被告己○○右
    揭共同加重竊盜犯行，堪以認定。
三、右揭事實欄三、所示之四次加重竊盜之犯罪事實，被告己○○除否認持鐵撬毀壞
    丙○○上開住宅鐵窗及竊取丙○○及甲○○所有之金戒指及金耳環共約六只外，
    餘均據被告己○○於原審調查、審理時坦承不諱，核與被害人庚○○、丙○○、
    甲○○、戊○○於警訊時指述情節大致相符，並有被害人庚○○、戊○○出具之
    贓物認領保管單各一紙、金益源銀樓之金飾買入登記簿影本一紙、豬公撲滿照片
    二張附卷可稽。被告己○○雖辯稱：伊是徒手毀壞丙○○上開住宅鐵窗，且該次
    僅竊取洋酒一瓶及五十元硬幣約二千元云云。惟查，被告己○○係利用鐵撬（警
    訊筆錄誤植為錢橇）破壞被害人丙○○上開住宅窗戶進入行竊乙節，已據被告己○○於警訊時供承在卷，且被害人甲○○於警訊中指稱：失竊金戒指及金耳環共
    約六只等情，亦與被害人丙○○於警訊中指述：失竊金飾一批乙節相符，堪認被
    告己○○確有持鐵撬竊取被害人丙○○及甲○○所有金戒指及金耳環共約六只之
    竊盜犯行無訛。被告己○○此部分所辯，無非事後卸責之詞，不足採信。事證明
    確，被告己○○此部分加重竊盜犯行，亦均堪認定。
四、按被告己○○與同案被告翁惠蘭共同行竊時所攜帶之十字起子、尖頭起子、老虎
    鉗、鐵鍬各一支，及被告己○○先後單獨行竊時所攜帶之鐵撬各一支，均質堅厚
    實，在客觀上足對人之身體、生命構成威脅，均為凶器。核被告己○○右揭事實
    欄一、所為，係犯刑法第三百四十九條第一項之收受贓物罪；右揭事實欄二、(一)
    及二、(二)所為，係犯刑法第三百二十一條第一項第三款之攜帶兇器竊盜罪；右揭
    事實欄三、(一)所為，係犯刑法第三百二十一條第一項第二款之踰越安全設備竊盜
    罪；右揭事實欄三、(二)所為，係犯刑法第三百二十一條第一項第二款之毀越安全
    設備竊盜罪；右揭事實欄三、(三)及三、(四)所為，均係犯刑法第三百二十一條第一
    項第二款、第三款之攜帶兇器，毀越安全設備竊盜罪。被告己○○與翁惠蘭二人
    間，就右揭事實欄二、(一)及二、(二)之攜帶凶器竊盜犯行，有犯意聯絡及行為分擔
    ，為共同正犯。被告己○○先後多次加重竊盜犯行，時間緊接，犯罪構成要件相
    同，顯係基於概括之犯意為之，應依連續犯之規定，論以情節較重之攜帶兇器，
    毀越安全設備罪一罪，並依法加重其刑。公訴意旨認被告己○○右揭事實欄二、
    (一)及二、(二)所犯係成立刑法第三百二十一條第一項第二款、第三款之罪，及被告
    己○○右揭事實欄三、(一)及三、(二)所犯均係成立刑法第三百二十一條第一項第二
    款、第三款之罪，均有未洽，起訴法條應予變更。被告己○○於右揭事實欄三、
    (二)以一加重竊盜行為同時竊取被害人庚○○、林麗珍所有財物及於右揭事實欄三
    、(三)以一加重竊盜行為同時竊取被害人丙○○、甲○○所有財物，均為想像競合
    犯，依刑法第五十五條規定，仍各論以毀越安全設備竊盜罪一罪及攜帶兇器，毀
    越安全設備竊盜罪一罪。被告己○○所犯前開收受贓物罪與攜帶兇器，毀越安全
    設備竊盜罪二罪間，有方法結果之牽連關係，應從一重之攜帶兇器，毀越安全設
    備竊盜罪處斷。原審予以論科，固非無見，惟被告己○○曾於八十二年間因偽造
    有價證券案，經臺灣臺中地方法院判處有期徒刑三年六月，又於八十四年、八十
    五年間分別因恐嚇及違反麻醉藥品管理條例案件，分別經臺灣南投地方法院及臺
    灣彰化地方法院各判處有期徒刑八月確定，嗣定其應執行刑有期徒刑一年二月。
    再於八十六年間，因違反麻醉藥品管理條例案件，經台灣士林地方法院判處有期
    徒刑八月確定，上述案件先後接續執行（含撤銷假釋付保護管束之殘刑），八十
    八年九月十八日交付保護管束，保護管束執畢日期為九十一年七月三十日，有臺
    灣高等法院被告全國前案紀錄表、臺灣南投地方法院檢察署刑案資料查註紀錄表
    各一份在卷可稽，被告係在接續執行上開竊盜案件之假釋期間再犯本案，尚不構
    成累犯，原審論被告累犯並加重其刑，尚有未洽。被告上訴意旨據此指摘原審判
    決不當，為有理由，應由本院將原審判決予以撤銷改判。爰審酌被告己○○有上
    揭前科，素行不佳，收受來路不明之贓物，使所有人難以追索失竊財物，並助長
    社會竊盜之風，犯本案加重竊盜罪之次數為六次，被告竊盜之動機、目的、手段
    、竊得財物之價值等一切情狀，量處如主文第二項所示之刑，以資懲儆。扣案之
    十字起子、尖頭起子、老虎鉗、鐵鍬各一支，均為被告己○○所有供犯罪所用之
    物，爰依刑法第三十八條第一項第二款規定，併予宣告沒收之。至扣案之鑰匙一
    支，尚難認係被告己○○所有直接供收受贓物所用之物；且被告己○○用以行竊
    所用之前開鐵撬二支，既分別為不詳姓名之人及被害人戊○○所有，自非屬被告
    己○○所有之物，均不予宣告沒收之，附此敘明。
五、據上論斷，應依刑事訴訟法第三百六十九條第一項前段、第三百六十四條、第二
    百九十九條第一項前段、第三百條，刑法第二十八條、第五十六條、第三百二十
    一條第一項第二款、第三款、第三百四十九條第一項、第五十五條、第三十八條
    第一項第二款，罰金罰鍰提高標準條例第一條前段，判決如主文。
本案經檢察官壬○○到庭執行職務。
中      華      民      國      九十二  年      六      月      二十四  日
                                臺灣高等法院臺中分院刑事第三庭
                                      審判長法  官  陳  朱  貴
                                            法  官  廖  柏  基
                                            法  官  劉  連  星
右正本證明與原本無異。
不得上訴。
                                            書記官  李  妍  嬅
中      華      民      國      九十二  年      六      月      二十五  日
附錄本案論罪科刑法條：
中華民國刑法第三百二十一條第一項第二款、第三款
 (加重竊盜罪)
犯竊盜罪而有左列情形之一者，處六月以上五年以下有期徒刑：
二  毀越門扇、牆垣或其他安全設備而犯之者。
三  攜帶兇器而犯之者。
中華民國刑法第三百四十九條第一項
收受贓物者，處三年以下有期徒刑、拘役或五百元以下罰金。
                                                                        Ａ


司法院資訊處製作；財團法人民間司法改革基金會備份。
